臺灣士林地方法院刑事判決　　　　　　　 94年度易字第733號
公　訴　人　臺灣士林地方法院檢察署檢察官
被　　　告　甲○○
上列被告因毒品危害防制條例案件，經檢察官提起公訴（94年度
毒偵字第1043號），本院合議庭裁定由受命法官獨任進行簡式審
判程序，判決如下：
    主  文
甲○○施用第二級毒品，累犯，處有期徒刑陸月，如易科罰金，
以佰元折算壹日。扣案之第二級毒品安非他命壹包（驗餘淨重
零點零零肆貳公克）沒收銷燬之，吸食器壹組沒收。
    理  由
一、犯罪事實：
    甲○○前因違反麻醉藥品管理條例、藥事法等案件，經臺灣
    高等法院、本院分別判處有期徒刑7 月、1 年4 月、4 月確
    定，三罪接續執行，於民國86年10月13日縮短刑期假釋出監
    ，嗣於假釋期間再犯施用毒品案件，經撤銷假釋執行殘刑1
    年1 月1 日，已於89年5 月9 日執行完畢。甲○○因施用毒
    品案件，經依本院88年度毒聲字第344 案件經裁定送觀察、
    勒戒後，認無繼續施用毒品之傾向，於民國88年4 月9 日釋
    放，並由臺灣士林地方法院檢察署檢察官於88年3 月29日，
    以88年度偵字第3261號、88年度偵緝字第206 號為不起訴處
    分確定；復因施用第一級毒品、第二級毒品案件，經本院以
    92年度毒聲字第919 號裁定送觀察、勒戒後，認有繼續施用
    毒品之傾向，尚未聲請強制戒治前即因毒品危害防制條例修
    正而於93年1 月9 日釋放，並由同署檢察官提起公訴，嗣經
    本院於93年4 月23日以93年度訴字第70號判決施用第1 級毒
    品處有期徒刑8 月，施用第2 級毒品處有期徒刑4 月，應執
    行有期徒刑10月；惟被告不服提起上訴，經臺灣高等法院於
    93年8 月31日以93年度上訴字第1897號判決駁回上訴，並於
    93年10月4 日確定，已於94年1 月19日送監執行。詎甲○○
    仍不知悔改，於93年1 月9 日觀察勒戒執行完畢釋放後5年
    內，復基於施用第二級毒品之犯意，於94年1 月18日上午某
    時，在台北市○○區○○路157 巷3 弄空屋內，以將安非他
    命結晶置於玻璃吸食器內燒烤成煙後吸食之方式，施用第二
    級毒品安非他命1 次。嗣於94年1 月18日下午1 時30分許，
    經警持搜索票在上址空屋內查獲，並扣得甲○○持有之第2
    級毒品安非他命1 小包（淨重0.0124公克，取樣0.0082公克
    ，驗餘淨重0.0042公克）及甲○○所有供其施用毒品安非他
    命所用之吸食器1 組。
二、程序事項：
  (一)本件被告甲○○所犯並非死刑、無期徒刑、最輕本刑為3 年
    以上有期徒刑之罪或高等法院管轄第一審案件，其於準備程
    序進行中，先就被訴事實為有罪之陳述，經告知其簡式審判
    程序之旨，並聽取公訴人及被告之意見後，本院合議庭依刑
    事訴訟法第273 條之1 第1 項之規定，裁定由受命法官獨任
    進行簡式審判程序，合先敘明。
  (二)按犯毒品危害防制條例第10條之罪者，檢察官應聲請法院裁
    定令被告入勒戒處所觀察、勒戒，其期間不得逾2 月；觀察
    、勒戒或強制戒治執行完畢釋放後，5 年內再犯同條例第10
    條之罪者，檢察官應依法追訴；毒品危害防制條例第20條第
    1 項、第23條第2 項分別定有明文。考其立法理論在於施用
    毒品者若經過觀察、勒戒或強制戒治者，理論上已經戒癮成
    功戒治，不應在五年之內再施用毒品。因此所謂觀察、勒戒
    或強制戒治執行完畢釋放後，當指該觀察、勒戒或強制戒治
    療程已經完成而言，是本件首應審究之問題為被告於觀察勒
    戒期間因93年1 月9 日毒品危害防制條例修正而免除聲請強
    制戒治並釋放出所是否符合該條所謂「觀察、勒戒或強制戒
    治執行完畢釋放後」之規定。由於在依舊法二犯施用毒品之
    情形，仍應實施觀察勒戒或強制戒治，而修正之毒品危害防
    制條例對於再犯情況僅須進行刑事訴追，不再實施觀察勒戒
    或強制戒治，部分人犯因此一法律修正而免除觀察勒戒或強
    制戒治而經釋放出所時，仍應視該觀察、勒戒或強制戒治療
    程已否完成而為認定。換言之，於觀察勒戒情形，如實施觀
    察勒戒之處所業經依觀察勒戒處分執行條例第8 條第1 項之
    規定提出受觀察勒戒人「有無繼續施用毒品傾向證明書」時
    ，應認該觀察、勒戒療程已經完成。
  (三)查被告前因施用毒品案件，經裁定送觀察、勒戒後認無繼續
    施用毒品之傾向，於88年4 月9 日釋放，並由臺灣士林地方
    法院檢察署檢察官於88年3 月29日，以88年度偵字第3261號
    、88年度偵緝字第206 號為不起訴處分確定；復因施用第一
    級毒品、第二級毒品案件，經本院以92年度毒聲字第919 號
    裁定送觀察、勒戒，自92年12月15日執行，經臺灣士林看守
    所附設勒戒處所於92年12月29日評估後，認其有繼續施用毒
    品之傾向，並於92年12月30日發函檢送「有無繼續施用毒品
    傾向證明書」、「有無繼續施用毒品傾向評估標準紀錄表」
    各1 份予臺灣士林地方法院檢察署，嗣因毒品危害防制條例
    修正而於93年1 月9 日將被告釋放出所，並由同署檢察官提
    起公訴等情，此有被告前案紀錄表、入出監資料表、臺灣士
    林看守所92年12月30日士所戒字第0926000278號函暨檢附「
    有無繼續施用毒品傾向證明書」各1 份在卷可稽。同署檢察
    官雖因毒品危害防制條例修正，而於93年1 月9 日將被告釋
    放出所，然依上開說明，被告於93年1 月9 日免除觀察勒戒
    經釋放出所時，因觀察勒戒療程已經完成，該當新修正毒品
    危害防制條例第23條第2 項所規定之「觀察勒戒執行完畢釋
    放」。其於前述觀察勒戒處分執行完畢後，被訴其復於5年
    內再犯毒品危害防制條例第10條第2 項之罪名，依上開規定
    ，其犯罪之訴追條件已經具備。
三、證據名稱：
　(一)被告自白：被告甲○○於本院準備程序及審理中自白上述犯
    罪事實，其任意自白核與下列事證相符，自應採為證據。
  (二)書證：
    台灣尖端先進生技醫藥股份有限公司出具之濫用藥物尿液檢
    驗報告書1 份（附於偵查卷第7 頁）：被告經警查獲後採集
    之尿液檢體經檢驗結果，呈安非他命、甲基安非他命之陽性
    反應。
  (三)扣案物證：
    1.吸食器一組。
    2.第二級毒品安非他命1 包（淨重0.0124公克，取樣0.0082
      公克，驗餘0.0042公克，業經憲兵司令部刑事鑑識中心鑑
      定結果含有甲基安非他命成分，有該局94年4 月20日
       (94) 安鑑字第00790 號鑑驗通知書1 份附卷可稽）。
  (四)綜上積極證據，上述犯罪事實已得確切之證明，被告犯行堪
    以認定，應依法論罪科刑。
四、論罪及科刑之理由：
  (一)查安非他命係毒品危害防制條例第2 條第2 項第2 款所定之
    第二級毒品。核被告所為，係犯毒品危害防制條例第10條第
    2 項之施用第二級毒品罪。被告施用第二級毒品前後，持有
    第二級毒品安非他命之低度行為，應為其施用第二級毒品之
    高度行為所吸收，不另論罪。
  (二)甲○○前因違反麻醉藥品管理條例、藥事法等案件，經臺灣
    高等法院、本院分別判處有期徒刑7 月、1 年4 月、4 月確
    定，三罪接續執行，於民國86年10月13日縮短刑期假釋出監
    ，嗣於假釋期間再犯施用毒品案件，經撤銷假釋執行殘刑1
    年1 月1 日，已於89年5 月9 日執行完畢，有被告前案紀錄
    表1 份在卷可按，並經本院調閱臺灣士林地方法院檢察署87
    年度執更字第1305號、88年度執更緝字第32號執行卷宗查證
    屬實，其在5 年以內再犯本件有期徒刑以上之罪，為累犯，
    應依刑法第47條規定加重其刑。
  (三)本院審酌安非他命毒品對於人體會產生依賴性，並足以導致
    精神變態及造成死亡，係足以危害個人健康及社會安全之管
    制藥物，被告有毒品前科，並經執行觀察、勒戒及強制戒治
    完畢，猶不知戒除濫行施用毒品惡習，再犯本件施用毒品罪
    ，深陷毒坑無法自拔，及其犯罪之自我麻醉動機、犯罪之手
    段、所生自我戕害結果及犯罪後坦承犯行之態度等一切情狀
    ，量處如主文所示之刑，並諭知易科罰金之折算標準，以示
    懲儆。
五、沒收：
    扣案之第二級毒品安非他命1 包（驗餘淨重0.0042公克），
    為被告所有供其犯本件施用第2 級毒品罪所用，應依毒品危
    害防制條例第18條第1 項前段之規定沒收銷燬之。又扣案之
    吸食器1 組，係被告所有且供施用第2 級毒品所用，業據被
    告於本院審理時供明，依刑法第38條第1 項第2 款宣告沒收
    。
六、應適用之法條：
    刑事訴訟法第273 條之1 第1 項、第284 條之1 、第299 條
    第1 項前段、第310 條之2 、第454 條，毒品危害防制條例
    第10條第2 項、第18條第1 項前段，刑法第11條、第47條、
    第41條第1 項前段、第38條第1 項第2 款，罰金罰鍰提高標
    準條例第2 條。
七、上訴方式之曉示：
    如不服本判決，得於收受送達後10日內，向本院提出上訴書
    狀，上訴於臺灣高等法院。
本案經檢察官鄭嘉欣到庭執行職務。
中　　華　　民　　國　　94　　年　　9 　　月　　30　　日
                  刑事第三庭法　官  汪梅芬
以上證明與原本無異
對於本判決如有不服，應於收受送達後10日內，向本院提出上訴
書狀，上訴於臺灣高等法院，並按他造當事人之人數附具繕本。
                            書記官  林旻弘
中　　華　　民　　國　　94　　年　　9 　　月　　30　　日
附錄本判決論罪之法條全文
毒品危害防制條例第10條第2項：
施用第二級毒品者，處三年以下有期徒刑。
